【裁判字號】    92,易,256
【裁判日期】    920908
【裁判案由】    傷害等
【裁判全文】
臺灣桃園地方法院刑事判決                          九十二年度易字第二五六號
    公  訴  人  臺灣桃園地方法院檢察署檢察官
    被      告  丙○○
    選任辯護人  陳鄭權律師
                戴美雯律師
右列被告因傷害等案件，經檢察官聲請簡易判決處刑（九十年度偵字第一五一五四號
），本院認有刑事訴訟法第四百五十一條之一第四項但書情形，改依通常程序審理，
判決如左：
    主  文
丙○○無罪。
    理  由
一、公訴意旨略以：被告丙○○於民國九十年七月二十一日中午十二時許，在桃園縣
    大溪鎮○○路二一一巷三十五弄三十八號前，因細故與告訴人乙○○發生爭執，
    竟基於傷害及毀損犯意，毆傷乙○○胸部，致乙○○胸前受有多處傷害，另以徒
    手敲擊及搖晃乙○○住處之鐵門，致鐵門門鎖損壞致令不堪用，足生損害於乙○○，因認被告丙○○涉犯刑法第二百七十七條第一項之傷害罪及第三百五十四條
    之毀損罪嫌。
二、按犯罪事實應依證據認定之，無證據不得認定犯罪事實；又不能證明被告犯罪者
    ，應諭知無罪之判決，現行刑事訴訟法第一百五十四條第二項、第三百零一條第
    一項分別定有明文。經查本件，公訴人無非係依據告訴人乙○○於警、偵訊中之
    指訴及傷害診斷證明書、現場相片、鐵門焊修工資收據一紙為憑，因認被告涉有
    傷害及毀損罪嫌。惟本件訊據被告則堅決否認有何公訴人所指傷害及毀損犯行，
    辯稱：伊在九十年七月二十一日中午，與告訴人乙○○雖有發生爭執，但伊沒有
    出手毆打乙○○，也沒有以手搖晃或敲擊、毀損告訴人乙○○他家的鐵門，告訴
    人所言不實在，他只有胸部有傷，其他部分都沒有傷，且他胸部的傷也與伊無關
    等語。次查本件：（一）關於毀損罪嫌部分：告訴人在九十年七月二十三日刑事
    告訴狀（附於臺灣桃園地方法院檢察署九十年度他字第一五七四號偵查卷宗）中
    明載：被告女婿凶猛毀壞伊建築物住屋房門不堪用等語；復於九十二年三月六日
    於本院調查中當庭陳稱：弄壞鐵門的是被告的女婿呂乾元，不是被告等語。因此
    ，本件被告顯然並無毀損犯行。故公訴人所舉之現場相片、鐵門焊修工資收據等
    資料，自亦不能作為被告涉犯毀損罪嫌之證據資料。（二）關於傷害罪嫌部分：
    告訴人於九十二年三月六日本院調查中陳稱：「被告妻子謝方瑞拿掃把柄捅伊胸
    部及其他部位」；於九十二年七月三日本院調查中又稱：伊胸部的傷是當時被告
    用掃把柄捅的等語。顯見告訴人就其胸部受傷情形，究係何人所為，前後陳述並
    不一致。又告訴人於九十年七月二十三日刑事告訴狀中係載稱：「為因口角遭受
    被告及其妻等：手持木棒毆打成傷，依法提出告訴．．」並於九十年九月二十七
    日檢察官偵查中陳稱：被告他用棍子毆打伊；又於九十二年三月六日本院調查中
    陳稱：案發當天被告舉起木棒朝伊亂揮，打到伊的頭、肩膀、胸部等部位。惟查
    ，本件經當時到場處理糾紛的證人即警員甲○○於九十年十月十八日檢察官偵查
    中證稱：告訴人乙○○他好像沒有受傷，伊前往處理時，所見只是二人在爭吵，
    並沒有打鬥跡象，乙○○有拿像是掃把的棍子在揮，並沒有打起來等語；且證人
    甲○○於九十二年七月三日本院調查中到庭亦證稱：當時拿木棍的「應該是在庭
    的告訴人（即乙○○）」。而被告之女即證人謝碧珍於九十二年三月六日本院調
    查中證稱：「當時我是在屋內聽到告訴人一直罵我父親是狗，與我父親互相爭吵
    ，我就走出去，看見告訴人手拿一根竹製的掃把柄，我怕他們打起來，所以趕快
    進屋內打電話報警，我並沒看到雙方有打架的情形。警察來之後有看到告訴人拿
    著掃把柄，並問：你們在吵什麼？我把事情告訴警察，警察有跟告訴人說一些話
    後就走了。」綜據上情，因告訴人就其胸部受傷情形前後陳述反覆不一，且其謂
    案發當天被告舉棒朝伊亂揮云云，亦核與證人甲○○之證稱當時拿木棍的應該是
    告訴人、以及證人謝碧珍證稱當時告訴人手拿一根竹製的掃把柄等語，互有迴異
    而顯不相符。因此，本件在事證上，不能僅據告訴人乙○○片面指訴及其所提出
    之傷害診斷證明書即認定被告有持用棒棍對告訴人為毆打之行為而遽入被告於罪
    。此外，復查無其他積極證據，足資證明被告有何公訴人所指之傷害或毀損犯行
    ，核其犯罪嫌疑仍尚屬不足，不能夠證明其犯罪，揆諸首揭規定，本件應為被告
    無罪判決之諭知，庶免冤抑。
三、本件係檢察官聲請以簡易判決處刑之案件，因被告所涉犯之罪嫌核有刑事訴訟法
    第四百五十一條之一第四項但書第三款之情形，本院依刑事訴訟法第四百五十二
    條規定應適用通常程序審判之，附此敘明。
四、據上論斷，應依刑事訴訟法第四百五十二條、第三百零一條第一項，判決如主文
    。
本案經檢察官張春暉到庭執行職務。
中        華        民        國   九十二   年   九    月    八     日
                                  臺灣桃園地方法院刑事第七庭
                                      法  官   呂 仲 玉
右正本證明與原本無異。
如不服本判決，應於判決送達後十日內向本院提出上訴狀( 應附繕本 )，上訴於
臺灣高等法院。
                                      書記官   方 秀 貞
中        華        民        國   九十二   年   九   月    十五    日


司法院資訊處製作；財團法人民間司法改革基金會備份。
